

Infos

- ▶ 21 ans
- Titulaire du permis de conduire

Contact

- benarfanour9@gmail.com
- 1 +216 21 518 700
- **S** benrafa.nour

Présentation

Stimulé par le travail d'équipe, je souhaite rejoindre une société extrêmement innovante telle que la vôtre, et je serais très honoré de mettre mon savoir faire dans le profit de votre entreprise ce qui me permettra d'acquérir de l'expérience professionnelle et d'approfondir mes connaissances des nouvelles technologies.

Nour Ben Arfa Développeur Web

Pour en savoir plus, consultez mon CV en ligne : www.doyoubuzz.com/nour-ben-arfa

EXPÉRIENCES

Projet Fin d'étude (PFE)

TUNISAIR

Tunisair • Février 2017 à mai 2017

- Conception et Dévelopemnt d'un Portail Web PNC (Personnel Navigant Commercial)
- ► Technologies & Framewroks: Symfony2 ,Bootsrap3,Javascript,Ajax,HTM5,TWIG,JQuery

Projet Fin d'année (PFA)



Faculté des Sciences de Bizerte • Février 2016 à mai 2016

- ▶ Developpment d'une Application d'un centre de Radiologie
- ▶ Méthode de Gestion : SCRUM
- ▶ Outils:Eclipse,Oracle11g,Java

Mini Projet un jeu



Faculté des Sciences de Bizerte • Décembre 2014 à février 2015

- ► Developpement d'un jeu (FormulaOne)
- ▶ Outils : Dev c++ , C

Stage d'éte:

Tunisie Télécome • Juin 2016 à juillet 2016

• Maintenance des ordinateurs bureaux, portables

COMPÉTENCES

Méthodologie de Conception :

▶ UML : Unified Modeling Language ★★★☆☆

Langage de Programmation

▶ Java , C , JavaScript , VB.NET , PL/SQL , Pascal ★★★☆☆

Technologies & FrameWorks:

► HTML5 , CSS3 , XHTML ,AJAX , XML , PHP5 , JavaScript , BootStrap3 ,Symfony2,Twig,

Base de Donneés:

▶ Oracle , MySQL ★★★☆☆

EDI & Serveurs:

Eclipse, Netbeans, WAMP, Xamp, EasyPHP, Visual Studio ******
2012

Systéme d'exploitation :

▶ Linux, windows ★★★★☆

FORMATIONS

Baccalauréat scientifique (Section Sciences Informatiques) Session Principale Mention Assez Bien

Lyceé Secondaire Ain Drahem • Septembre 2010 à juin 2014

CV créé sur doyou duzz

Licence Fondamentale en Sciences Informatique

Faculté des Sciences deBizerte • Septembre 2014 à juin 2017

All things are related to Computer Sciences

LOISIRS

Sport

- ▶ Football
- ▶ Natation

CV créé sur doyou buzz